臺灣臺中地方法院刑事判決
111年度交簡上字第236號
上  訴  人  臺灣臺中地方檢察署檢察官
被      告  廖建閔


上列上訴人因被告過失傷害案件，不服臺灣臺中地方法院111年
度交簡字第370號中華民國111年6月27日第一審簡易判決（起訴
案號：臺灣臺中地方檢察署111年度偵字第17930號），提起上訴
，本院判決如下：
    主    文
上訴駁回。
    犯罪事實及理由
一、本案經本院審理結果，認第一審判決認事用法及量刑均無不
    當，應予維持，除證據部分補充被告廖建閔於本院審理時之
    自白（見本院卷第153頁）外，其餘均引用第一審判決書記
    載之犯罪事實、證據及理由（如附件）。
二、檢察官上訴意旨略以：原判決係以:「審酌被告駕駛動力交
    通工具上路，應遵守交通法規，以保護自己及其他用路人之
    生命身體安全，竟於起駛前未顯示方向燈，注意前後左右有
    無障礙或車輛行人，且依當時情況並無不能注意之情形，致
    告訴人見狀後煞車不及而與被告所駕駛之車輛發生碰撞，造
    成告訴人因本件車禍事故受有如起訴書所載之傷害，被告所
    為應予非難；被告犯後雖坦承犯行，惟迄今尚未能與告訴人
    達成調解並賠償告訴人之損害，兼衡告訴人所受傷害之程度
    非微等一切情狀，量處如主文所示之刑，並諭知易科罰金之
    折算標準」等情，為本案量刑之主要理由基礎。然告訴人溫
    振宇具狀請求上訴，略稱：員警未提供路口監視器及行車紀
    錄器給法官斟酌，且告訴人傷害嚴重，需要長期休養，而無
    法工作，然被告未向告訴人道歉及賠償相當數額，因被告未
    遵守交通規則，差點使告訴人喪失寶貴生命等語。被告因過
    失犯行造成告訴人右側創傷性氣血胸、右側肋骨閉鎖性骨折
    、肝臟輕度撕裂傷、右側腎臟輕微撕裂傷等傷害，迄今仍未
    賠償告訴人損害，事關原判決對被告量刑之理由基礎是否動
    搖，自有再加以調查之必要，原判決量刑尚嫌難收其預期效
    果，請撤銷原判決，更為適法判決等語。
三、本院之判斷：
(一)原審以被告本案事證明確，適用刑法第284條前段、第62條
    前段、第41條第1項前段，刑法施行法第1條之1第1項等規定
    ，並審酌被告駕駛動力交通工具上路，應遵守交通法規，以
    保護自己及其他用路人之生命身體安全，竟於起駛前未顯示
    方向燈，注意前後左右有無障礙或車輛行人，且依當時情況
    並無不能注意之情形，致告訴人見狀後煞車不及而與被告所
    駕駛之車輛發生碰撞，造成告訴人因本件車禍事故受有如起
    訴書所載之傷害，被告所為應予非難；被告犯後雖坦承犯行
    ，惟迄今尚未能與告訴人達成調解並賠償告訴人之損害，兼
    衡告訴人所受傷害之程度非微等一切情狀，量處如主文所示
    之刑，並諭知易科罰金之折算標準。經核原審判決認事用法
    並無違誤，量刑亦考量被告自首得適用刑法第62條前段規定
    減輕其刑，並已具體斟酌刑法第57條各款所列情形，且未逾
    法定刑之範圍，亦與罪刑相當原則、比例原則無違，要無輕
    重失衡或偏執一端之情形，應予維持。
(二)按刑事審判旨在實現刑罰權之分配的正義，故法院對有罪被
    告之科刑，應符合罪刑相當之原則，使輕重得宜，罰當其罪
    ，以契合社會之法律感情，此所以刑法第57條明定科刑時應
    審酌一切情狀，尤應注意該條所列10款事項以為科刑輕重之
    標準，俾使法院就個案之量刑，能斟酌至當。而量刑輕重係
    屬事實審法院得依職權自由裁量之事項，苟已斟酌刑法第57
    條各款所列情狀而未逾越法定刑度，不得遽指為違法（最高
    法院72年度台上字第6696號判例要旨參照）。原判決理由已
    具體斟酌注意適用刑法第57條之規定，就量刑刑度詳為審酌
    ，未逾越法定刑度，復未濫用自由裁量之權限，且無輕重失
    衡之情形。檢察官提起上訴時請求從重量刑之理由，已為原
    判決審酌作為量刑之事由、或尚不足以動搖原判決之量刑基
    礎，均難認為有理由，是檢察官之上訴核無理由，應予駁回
    。
據上論斷，應依刑事訴訟法第455 條之1第1項、第3項、第368條
、第373條，判決如主文。　
本案經檢察官廖志祥提起公訴及上訴，檢察官張凱傑到庭執行職
務。
中　　華　　民　　國　　111 　年　　11　　月　　14　　日
            刑事第三庭審判長法  官  劉柏駿
                            法  官  高思大
                            法  官  陳建宇
以上正本證明與原本無異。
本件不得上訴。
                            書記官  鐘麗芳
中　　華　　民　　國　　111 　年　　11　　月　　14　　日
【附件】
臺灣臺中地方法院刑事簡易判決
111年度交簡字第370號
公　訴　人　臺灣臺中地方檢察署檢察官
被　　　告　廖建閔　男　(民國00年0月00日生)
　　　　　　　　　　身分證統一編號：Z000000000號
　　　　　　　　　　住○○市○○區○○路0段000巷00號
上列被告因過失傷害案件，經檢察官提起公訴（111年度偵字第1
7930號），因被告自白犯罪，本院裁定改依簡易程序處刑，並判
決如下：
    主    文
廖建閔犯過失傷害罪，處有期徒刑肆月，如易科罰金，以新臺幣
壹仟元折算壹日。
    犯罪事實及理由
一、本件犯罪事實及證據，除證據部分應補充「告訴人溫振宇之
    刑事補充狀及其檢附之車輛受損照片」外，餘均引用檢察官
    起訴書之記載（如附件）。
二、論罪科刑部分： 
㈠、核被告廖建閔所為，係犯刑法第284條前段之過失傷害罪。
㈡、被告於肇事後，尚未經有偵查權之公務員發覺前，主動向據
    報前往處理之員警表明為肇事人，自首而接受裁判，有臺中
    市政府警察局道路交通事故肇事人自首情形紀錄表1紙在卷
    可憑（見他卷第73頁），爰參酌本案案發情形，依刑法第62
    條前段規定，減輕其刑。
㈢、爰審酌被告駕駛動力交通工具上路，應遵守交通法規，以保
    護自己及其他用路人之生命身體安全，竟於起駛前未顯示方
    向燈，注意前後左右有無障礙或車輛行人，且依當時情況並
    無不能注意之情形，致告訴人見狀後煞車不及而與被告所駕
    駛之車輛發生碰撞，造成告訴人因本件車禍事故受有如起訴
    書所載之傷害，被告所為應予非難；被告犯後雖坦承犯行，
    惟迄今尚未能與告訴人達成調解並賠償告訴人之損害（見本
    院卷第45頁之臺灣臺中地方法院臺中簡易庭調解事件報告書
    ），兼衡告訴人所受傷害之程度非微等一切情狀，量處如主
    文所示之刑，並諭知易科罰金之折算標準。
三、依刑事訴訟法第449條第2項、第3項、第454條第2項，刑法
    第284條前段、第62條前段、第41條第1項前段，刑法施行法
    第1條之1第1項，逕以簡易判決處刑如主文。
四、如不服本簡易判決，得於簡易判決書送達之日起20日內，以
    書狀敘述理由（須附繕本），經本庭向本院管轄第二審之合
    議庭提起上訴。
本案經檢察官廖志祥提起公訴。 
中　　華　　民　　國　　111 　年　　6 　　月　　27  　日
                  刑事第三庭    法  官  劉麗瑛
以上正本證明與原本無異。
如不服本判決，應於收受送達後20日內向本院提出上訴書狀（應
附繕本）。
告訴人或被害人如不服判決，應備理由具狀向檢察官請求上訴，
上訴期間之計算，以檢察官收受判決正本之日起算。
                                書記官  黃聖心
中　　華　　民　　國　　111 　年　　6 　　月　　27　　日
附錄論罪科刑法條
中華民國刑法第284條（過失傷害罪）
因過失傷害人者，處1年以下有期徒刑、拘役或10萬元以下罰金
；致重傷者，處3年以下有期徒刑、拘役或30萬元以下罰金。
附件：
臺灣臺中地方檢察署檢察官起訴書
                                    111年度偵字第17930號
　　被　　　告　廖建閔　男　44歲（民國00年0月00日生）
　　　　　　　　　　　　住○○市○○區○○路0段000巷00號
　　　　　　　　　　　　國民身分證統一編號：Z000000000號
上列被告因過失傷害案件，業經偵查終結，認應提起公訴，茲將
犯罪事實及證據並所犯法條分敘如下：
　　　　　　犯罪事實
一、廖建閔於民國111年1月11日晚上11時18分許，駕駛車牌號碼
    000-0000號自小客車從臺中市神岡區中山路與社口街交岔口
    旁路邊準備起駛，原應於起駛前顯示方向燈，注意前後左右
    有無障礙或車輛行人，而依當時情況並無不能注意之情形，
    竟疏未注意後方來車動態，即貿然由路外起步並驟然左轉往
    社南街方向行駛，適時溫振宇騎乘車牌號碼000-000號普通
    重型機車，沿臺中市神岡區中山路由東往西方向超速行駛至
    該處，因見狀後煞車不及，而與廖建閔所駕駛上揭汽車發生
    碰撞，致受有右側創傷性氣血胸、右側肋骨閉鎖性骨折、肝
    臟輕度撕裂傷、右側腎臟輕微撕裂傷等傷害，廖建閔於肇事
    後，在未經有偵查犯罪職權機關或公務員發覺其為犯人前，
    於臺中市政府警察局豐原分局豐原交通分隊社口小隊警員李
    威霖到場處理時主動陳明其為肇事者而自首，進而接受裁判
    。
二、案經溫振宇聲請臺中市神岡區調解委員會調解不成立後，由
    臺中市神岡區公所函送偵辦。
　　　　　　證據並所犯法條
一、上揭犯罪事實，業據被告廖建閔於偵查中坦承不諱，核與證
    人即告訴人溫振宇於偵查中指訴及證述情節相符，且有調解
    案件轉介單、調解不成立證明書、移送偵查簽認書、臺中市
    神岡區公所111年3月3日神區民字第1110003964號函、道路
    交通事故現場圖、道路交通事故調查報告表㈠、㈡、臺中市政
    府警察局道路交通事故談話紀錄表、當事人酒精測定紀錄表
    、交通事故補充資料表、初步分析研判表、道路交通事故照
    片、衛生福利部豐原醫院診斷證明書附卷可資佐證，足認被
    告自白與事實相符，其犯嫌洵堪認定。
二、按告訴乃論之刑事事件由有告訴權之人聲請調解者，經調解
    不成立時，鄉、鎮、市公所依其向調解委員會提出之聲請，
    將調解事件移請該管檢察官偵查，並視為於聲請調解時已經
    告訴，鄉鎮市調解條例第31條定有明文。是以核被告廖建閔
    所為，係犯刑法第284條前段之過失傷害罪嫌。查被告於肇
    事後，在未經有偵查犯罪職權機關或公務員發覺其為犯人前
    ，於臺中市政府警察局豐原分局豐原交通分隊社口小隊警員
    李威霖到場處理時主動陳明其為肇事者而自首，進而接受裁
    判等情，有臺中市政府警察局道路交通事故肇事人自首情形
    紀錄表1份，核與自首之要件相當，依刑法第62條前段規定
    得減輕其刑。
三、依刑事訴訟法第251條第1項提起公訴。
　此　致
臺灣臺中地方法院
中　　華　　民　　國　 111　　年　　4 　　月　　29　　日
　　　　　　　　　　　　　檢　察　官  廖志祥
本件正本證明與原本無異
中　　華　　民　　國　 111　　年　　5 　　月　　11　　日
    　　　　　　　　　　　書  記  官  吳書婷